【裁判字號】    99,易,1963
【裁判日期】    990730
【裁判案由】    毒品危害防制條例
【裁判全文】
臺灣板橋地方法院刑事判決              99年度易字第1963號
公  訴  人  臺灣板橋地方法院檢察署檢察官
被      告  甲○○
上列被告因毒品危害防制條例案件，經檢察官提起公訴（99年度
毒偵字第4015號），本院依簡式審判程序判決如下：
    主  文
甲○○施用第二級毒品，累犯，處有期徒刑陸月，如易科罰金，
以新臺幣壹仟元折算壹日。扣案甲基安非他命貳包驗餘淨重共計
零點捌肆壹捌公克均沒收銷燬之；上開甲基安非他命之外包裝袋
貳只、玻璃球吸食器壹個均沒收。
    事  實
一、甲○○前因施用毒品案件，經臺灣高等法院於民國87年7 月
    9 日以87年度上易字第4008號裁定送觀察、勒戒後，認無繼
    續施用毒品之傾向，再經同法院於87年9 月30日判決免刑確
    定。惟其於上開觀察、勒戒執行完畢後五年內，復因於92年
    3 月12日至同年10月30日期間連續施用第二級毒品案件，經
    本院以93年度簡上字第108 號刑事判決判處有期徒刑五月確
    定，並於94年1 月10日執行完畢。
二、甲○○前因持有第一級毒品、轉讓第二級毒品案件，經本院
    以93年度重訴字第23號刑事判決分別判處有期徒刑五月、九
    月，並由臺灣高等法院以94年度上訴字第2541號刑事判決駁
    回上訴而確定；又因連續施用第二級毒品案件，經本院以95
    年度簡字第6554號刑事簡易判決判處有期徒刑六月確定；再
    因施用第二級毒品案件，經本院以95年度易字第2460號刑事
    判決判處有期徒刑八月確定；上開四案嗣經臺灣高等法院以
    96年度聲減字第1700號裁定各減其刑期二分之一，並就前三
    案件定執行刑為有期徒刑七月確定，嗣經接續執行後，於96
    年10月31日縮刑期滿執行完畢。
三、詎甲○○仍不知悛悔，復基於施用第二級毒品甲基安非他命
    之犯意，於99年5 月4 日下午5 、6 時許，在其當時位於臺
    北縣中和市○○路305 巷15弄1 號之住處內，以將甲基安非
    他命粉末置於玻璃球吸食器內，再於其下方點火燒烤產生煙
    霧後加以吸用之方式，非法施用甲基安非他命一次。嗣於99
    年5 月4 日夜間11時55分許，為警持搜索票在上址查獲，並
    當場扣得甲基安非他命二包（驗餘淨重共計0.8418公克）、
    玻璃球吸食器一個及電子磅秤一台等物。另經警採其尿液送
    驗後，呈甲基安非他命類陽性反應，而悉上情。
四、案經臺北縣政府警察局海山分局報請臺灣板橋地方法院檢察
    署檢察官偵查起訴。
    理  由
一、本件被告甲○○所犯係死刑、無期徒刑、最輕本刑為三年以
    上有期徒刑以外之罪，其於準備程序中就被訴事實為有罪之
    陳述，經法官告知簡式審判程序之旨，並聽取公訴人及被告
    之意見後，本院業已於99年7 月28日依刑事訴訟法第273 條
    之1 第1 項之規定當庭裁定進行簡式審判程序，合先敘明。
二、前揭事實業據被告於警詢、偵查及本院審理中均供承不諱，
    而其於上開時、地為警查獲後所採尿液，經送臺灣檢驗科技
    股份有限公司以EIA 酵素免疫分析法初步檢驗，再以GC/MS
    氣相層析質譜儀法確認檢驗結果，確均呈甲基安非他命類陽
    性反應乙節，亦有該公司99年5 月21日、編號：UL/2010/50
    171 號濫用藥物檢驗報告、尿液檢體編號及姓名對照表各一
    紙附卷可稽，暨毒品甲基安非他命二包，及其施用毒品之器
    具玻璃球吸食器一個等物扣案可資佐證。前揭扣案毒品經送
    鑑定後，確實均含有甲基安非他命成分等情，復有交通部民
    用航空局航空醫務中心99年5 月28日航藥鑑字第0993490 號
    毒品鑑定書一份在卷可按，被告之自白既有上開證據足資補
    強，應堪信為真實。據此，本案事證明確，被告犯行堪以認
    定。
三、經查被告前因施用毒品案件，經臺灣高等法院於87年7 月9
    日以87年度上易字第4008號裁定送觀察、勒戒後，認無繼續
    施用毒品之傾向，再經同法院於87年9 月30日判決免刑確定
    。惟其於上開觀察、勒戒執行完畢後五年內，復因於92年3
    月12日至同年10月30日期間連續施用第二級毒品案件，經本
    院以93年度簡上字第108 號刑事判決判處有期徒刑五月確定
    等情，有上開裁定書、判決書及臺灣高等法院被告前案紀錄
    表各一份在卷可按。被告既曾於因施用毒品案件而經觀察、
    勒戒執行完畢後之五年內，再犯毒品危害防制條例第10條第
    2 項所定之施用第二級毒品罪，並經法院判刑確定，即屬「
    五年內再犯」之情形，再犯率甚高，原所實施之觀察、勒戒
    已無法收其實效，此次再犯上開條例第10條第2 項之罪，即
    應依上開條例第23條第2 項之規定逕予論罪科刑。
四、論罪科刑部分：
(一)按甲基安非他命係毒品危害防制條例第2 條第2 項第2 款所
    定之第二級毒品，故核被告所為，係犯上開條例第10條第2
    項之施用第二級毒品罪。其為施用第二級毒品甲基安非他命
    而持有之行為，為其施用之高度行為所吸收而不另論罪。
(二)被告前因持有第一級毒品、轉讓第二級毒品案件，經本院以
    93年度重訴字第23號刑事判決分別判處有期徒刑五月、九月
    ，並由臺灣高等法院以94年度上訴字第2541號刑事判決駁回
    上訴而確定；又因連續施用第二級毒品案件，經本院以95年
    度簡字第6554號刑事簡易判決判處有期徒刑六月確定；再因
    施用第二級毒品案件，經本院以95年度易字第2460號刑事判
    決判處有期徒刑八月確定；上開四案嗣經臺灣高等法院以96
    年度聲減字第1700號裁定各減其刑期二分之一，並就前三案
    件定執行刑為有期徒刑七月確定，嗣經接續執行後，於96年
    10月31日縮刑期滿執行完畢乙節，有上開被告前案紀錄表一
    份在卷可按，其受有期徒刑執行完畢後五年內，故意再犯本
    件有期徒刑以上之罪，為累犯，應依刑法第47條第1 項之規
    定加重其刑。
(三)本院爰審酌被告前已有因施用毒品而經觀察、勒戒、強制戒
    治及論罪科刑之紀錄，業如上述，猶再犯本件施用毒品犯行
    ，可徵其悔意不深，遠離毒品之意志薄弱，惟其施用毒品係
    自戕行為，對他人法益尚無具體危害，及其施用毒品之動機
    ，暨犯罪後坦承犯行之態度等一切情狀，量處如主文所示之
    刑，並諭知易科罰金之折算標準，以資懲儆。
(四)扣案甲基安非他命二包內之甲基安非他命（驗餘淨重共計0.
    8418公克）係第二級毒品，不問屬於犯人與否，均應依毒品
    危害防制條例第18條第1 項前段規定宣告沒收銷燬之。至盛
    裝上開甲基安非他命之外包裝袋二只，有防制毒品裸露、潮
    濕及便於攜帶之功能，與玻璃球吸食器一個，均係被告所有
    供犯本件施用毒品犯行所用之物，業據其供承在卷，爰併依
    刑法第38條第1 項第2 款之規定沒收之。至扣案之電子磅秤
    一台雖為供被告秤量毒品重量所用之物，然此並非施用毒品
    時通常所需之步驟，即與本案所為施用毒品之犯行尚無直接
    關聯，爰不予宣告沒收，附此敘明。
據上論斷，應依刑事訴訟法第273 條之1 第1 項、第299 條第1
項前段，毒品危害防制條例第10條第2 項、第18條第1 項前段，
刑法第11條前段、第47條第1 項、第41條第1 項前段、第38條第
1 項第2 款，判決如主文。
本案經檢察官陳旭華到庭執行職務。
中    華    民    國    99    年    7     月    30    日
                  刑事第十庭  法  官  張紹省
以上正本證明與原本無異
如不服本判決應於送達後十日內向本院提出上訴狀。
                              書記官  周雅玲
中    華    民    國    99    年    7     月    30    日
附錄本案論罪科刑法條全文：
毒品危害防制條例第10條第2項
施用第二級毒品者，處三年以下有期徒刑。

司法院資訊處製作；財團法人民間司法改革基金會備份。
